# 申报期间使用新准则，那么备考利润表和申报报表会产生差异吗？

提问人：werkfaofree 时间：2010-05-19 15:50:37
背景：企业A，拟于 2011 年以 2008 ， 2009 年和 2010 年三年申报报表提出首发申请。对于企业， 2008 年和 2009 年均执行老准则， 2010 年执行新准则。 在《公开发行证券的公司信息披露规范问答第 7 号――新旧会计准则过渡期间比较财务会计信息的编制和披露》中，有这样一段话： 拟上市公司在编制和披露三年又一期比较财务报表时，应当采用与上市公司相同的原则，确认 2007 年 1月 1 日的资产负债表期初数，并以此为基础，分析《企业会计准则第 38 号――首次执行企业会计准则》第五条至第十九条对可比期间利润表和可比期初资产负债表的影响，按照追溯调整的原则，将调整后的可比期间利润表和资产负债表，作为可比期间的申报财务报表。 同时，拟上市公司还应假定自申报财务报表比较期初开始全面执行新会计准则，以上述方法确定的可比期间最早期初资产负债表为起点，编制比较期间的备考利润表，并在招股说明书的“财务会计信息”一节和会计报表附注中披露。
我的疑惑：上述颜色标出的内容中，提到了申报报表和备考利润表，据我个人理解两者应该是完全一样的。查阅了部分招股书（如杭州先临三维）得到了验证，那么既然一样为什么要特别的提出编制那个备考利润表呢？

回答人：chenyiwei
回复 沙发 jovn 的帖子可以这样理解。现在的IPO项目，申报期都是从 2007 年 1 月 1 日或以后开始，也就是三年一期期间应当都是执行新准则，所以此时的备考利润表应当与申报报表中的正式利润表完全一致，再提供此类备考信息的意义已经不大。

回答人：chenyiwei
回复 报纸 werkfaofree 的帖子 1 、由于在编制比较报表时，对于新准则首次执行日之前的期间仅需就 38 号准则第 5 ～ 19 条、解释公告 1号第七条等明确要求追溯调整的特定事项进行调整，而不是要求所有新旧准则之间存在差异的事项均作全面的追溯调整处理，因此，备考财务信息与按照 38 号准则追溯调整后的首次执行日之前年度利润表中会存在差异，这些差异主要是新旧准则下的处理存在差异但不需要对首次执行日之前的各年度进行追溯调整的事项，例如借款费用、研究开发支出的资本化／费用化、开办费的处理、职工福利费的处理等。 2 、就目前的IPO项目看，为了和已上市公司的会计基础具有可比性，一般是自 2007 年度开始执行新准则，并将 2007年 1 月 1 日作为新准则的首次执行日。

回答人：chenyiwei
回复 7 楼 werkfaofree 的帖子执行适当的会计准则体系，并根据该准则体系的规定对交易和事项作出恰当的确认、计量、列报和披露，始终是管理层的首要责任。这一责任并不因为首次执行日是否在IPO的申报期间内而改变。不能因为“审计师不会针对 07 年的财务数据做审验”而认为 07 年度不执行新准则，从而可能导致与其他公司的可比性出现问题。另外“审计师不会针对 07 年的财务数据做审验”的表述也是有问题的，因为审计师还是需要对申报期期初的余额执行核实程序的。